臺灣高等法院刑事裁定
110年度聲再字第583號
再審聲請人
即受判決人  吳泰霖



上列再審聲請人因妨害自由案件，對於本院109年度上易字第136
0號，中華民國109年10月27日第二審確定判決（原審案號：臺灣
士林地方法院109年度易字第89號），聲請再審，本院裁定如下
：
    主  文
再審之聲請駁回。 
    理  由
一、聲請意旨如附件「聲請再議及聲請重審提告」狀所載。　　
二、按法院認為無再審理由者，應以裁定駁回之；經前項裁定後
    ，不得更以同一原因聲請再審，刑事訴訟法第434條第1項、
    第3項定有明文，係本於一事不再理原則而為設計、規範，
    以維持裁判的安定性。所謂「同一原因」，係指同一事實之
    原因而言。又法院認為聲請再審之程序違背規定者，應以裁
    定駁回之，同法第433條前段亦有明文。本件聲請人即受判
    決人吳泰霖以證人郭泳昊、郭良正、郭財福3人串供，就案
    發過程證述不實，他們可能不知涉犯刑法第168條偽證罪之
    嚴重性；郭泳昊等人為何不提供案發回收場之監視器，聲請
    人於案發當時只要有拿刀，就會被監視器所錄攝下來，聲請
    人請求重新審理，再次開庭，並傳喚郭泳昊3人，就能使真
    相大白等節，前曾提出再審而經本院以109年度聲再字第503
    號裁定認其所主張為無理由予以駁回，後聲請人再以相同主
    張聲請再審，亦經本院以110年度聲再字第429號裁定認違反
    前揭刑事訴訟法第434條第3項「不得更以同一原因聲請再審
    」規定，違背法定程式而駁回在案等情，有上開各裁定附卷
    可稽。是聲請人本件再以上述事實為由而提起本件再審，顯
    係於再審經法院以無理由駁回後，以同一原因聲請再審，依
    照前揭刑事訴訟法第434條第3項規定，其聲請人聲請再審之
    程序顯然違背規定，為不合法，即應予駁回。
三、按聲請再審之案件，除顯無必要者外，應通知聲請人及其代
    理人到場，並聽取檢察官及受判決人之意見，但無正當理由
    不到場，或陳明不願到場者，不在此限，刑事訴訟法第429
    條之2定有明文，其中所稱顯無必要者，指如依聲請意旨，
    從形式上觀察，聲請顯有理由而應裁定開始再審者；或顯無
    理由而應予駁回，例如提出之事實、證據，一望即知係在原
    確定判決審判中已提出之證據，經法院審酌後捨棄不採，而
    不具備新規性之實質要件，並無疑義者；或顯屬程序上不合
    法且無可補正，例如聲請已逾法定期間、非屬有權聲請再審
    之人、對尚未確定之判決為聲請、以撤回或法院認為無再審
    理由裁定駁回再審聲請之同一原因事實聲請再審等，因程序
    違背規定已明，而無需再予釐清，且無從命補正，當然無庸
    依上開規定通知到場聽取意見之必要，庶免徒然浪費有限之
    司法資源（最高法院109年度台抗字第263號裁定意旨參照）
    。準此，本件聲請人聲請再審顯屬程序上不合法且無可補正
    而應逕予駁回，揆諸前揭說明，即無必要依刑事訴訟法第42
    9條之2前段規定，通知聲請人到場，並聽取檢察官及受判決
    人之意見，附此敘明。　　
據上論斷，應依刑事訴訟法第433條前段，裁定如主文。
中　　華　　民　　國　　110 　年　　11　　月　　22　　日
                  刑事第二庭    審判長法　官  遲中慧
                                      法　官  李世華
                                      法　官  楊志雄
以上正本證明與原本無異。
不得抗告。
                                      書記官  林昱廷
中　　華　　民　　國　　110 　年　　11　　月　　22　　日